【裁判字號】    99,易,127
【裁判日期】    990511
【裁判案由】    賭博
【裁判全文】
臺灣基隆地方法院刑事判決               99年度易字第127號
公  訴  人  臺灣基隆地方法院檢察署檢察官
被      告  乙○○
上列被告因賭博案件，經檢察官提起公訴（98年度速偵字第246
號），本院判決如下：
    主  文
乙○○共同意圖營利，供給賭博場所，處有期徒刑肆月，如易科
罰金，以新臺幣壹仟元折算壹日。扣案如附表編號1 、3 至13所
示之物，均沒收之。
    事  實
一、乙○○係基隆市○○區○○路22號「東聯電子遊藝場」實際
    負責人，其明知不得以電子遊戲機供為賭博之器具，竟自民
    國97年12月某日起，與店員劉燕靜（業經本院以98年度簡上
    字第169 號判決判處有期徒刑2 月確定）共同基於反覆持續
    意圖營利提供賭博場所及賭博財物之概括犯意聯絡，在「東
    聯電子遊藝場」之公眾得出入場所內，供給賭博場所，擺設
    電動賭博機具「彈珠檯」5 臺、「水果檯」5 臺、「麻將檯
    」3 臺、「小瑪琍」3 臺，供不特定賭客把玩並與之對賭，
    劉燕靜則在東聯電子遊藝場內擔任大夜班（夜間11時至翌日
    上午8 時），負責為賭客洗分、兌換代幣、分數卡及現金等
    工作。該店經營方式係由賭客以現金向店員購買代幣（1 個
    代幣為新臺幣10元），再以押注之方式與電子遊戲機對賭輸
    贏，若贏時機臺分數會增加，再以機臺所累計之分數，視賭
    博機臺種類以1 比5 、1 比10之比例，於洗分時換取計分卡
    ，俟不續玩而分數價值500 元以上時，再按原比例向店員兌
    換現金歸其所有或直接示意店員洗分兌換現金，再由店員電
    腦台上之剩餘分數後，當場交付現金與賭客；若輸時，則分
    數減少，藉此射倖方式計算輸贏，與不特定人賭博財物，並
    牟取利益。98年5 月21日晚間8 時許，劉燕靜代中班人員上
    班後，賭客張志共（業經本院以98年度基簡字第793 號判決
    判處罰金3000元確定）以300 元兌換代幣30個，即在該店右
    側把玩左邊第2 個「彈珠檯」，賭博方式是以賭客投入代幣
    計算，投入1 枚代幣為1 分（即1 比1 ），1 分可兌換10元
    ，機臺號碼有1 至16號，視彈珠進入哪個號碼，該號碼燈即
    會發亮，如有3 個燈號連線，就可得押注代幣雙倍分數，如
    有10個燈號交叉連線，可獲得24倍分數，全部燈號均亮，可
    得100 倍，如果均未連線，則無法獲得分數；張志共每次把
    玩均投注3 個代幣（30元），嗣至當日晚間8 時50分許，張
    志共把玩之彈珠檯機臺，累計為50分（50個代幣）後，張志
    共即要求劉燕靜洗分結算，劉燕靜確認張志共累積之分數為
    50分後，至櫃臺取出100 元紙鈔5 張，為張志共兌換現金而
    交給張志共時，即為持搜索票而到場執行之員警當場查獲，
    並在張志共手中扣得其所有之賭資500 元、在櫃檯抽屜內即
    兌換籌碼處扣得現金6200元（裝在皮夾內）、分數卡共55張
    （1000分13張、500 分14張、300 分16張、200 分12張）、
    代幣5000枚、在另名賭客陳秋波把玩之賭博機臺上扣得代幣
    10枚，並在店內扣得上開賭博機具「彈珠檯」IC版5 片、「
    水果檯」IC版5 片、「麻將檯」IC版3 片、「小瑪琍」IC版
    3 片等物，經張志共坦承及在場賭客林裕興、陳秋波證述，
    始悉上情。
二、案經臺灣基隆地方法院檢察署執行科檢察官簽分偵查起訴。
    理  由
一、上揭犯罪事實，業據被告乙○○坦承不諱，核與證人張志共
    、林裕興、陳秋波、證人即共犯劉燕靜證述之情節相符，並
    有現場查獲照片21張、本院98年度簡上字第169 號判決附卷
    可稽，復有扣案兌換籌碼處之現金6200元、賭資500 元、分
    數卡55張、代幣5000枚、「彈珠檯」電子遊戲機具（含IC版
    5 片）、「水果檯」電子遊戲機具（含IC版5 片）、「麻將
    檯」電子遊戲機具（含IC版3 片）、「小瑪琍」電子遊戲機
    具（含IC版3 片）、在賭檯之代幣10枚、皮夾1 只，足徵被
    告之自白與事實相符，故本案事證明確，被告犯行堪以認定
    ，應依法論科。
二、論罪科刑：
  (一)被告意圖營利提供賭博場所，並以該處擺設具賭博性之電子
    遊戲機具予不特定人賭博財物，核其所為，係犯刑法第268
    條之意圖營利供給賭博場所罪及同法第266 條第1 項前段之
    普通賭博罪。其與「東聯電子遊藝場」之店員劉燕靜就前開
    意圖營利供給賭博場所及賭博犯行，互有犯意聯絡及行為分
    擔，應論以共同正犯。
  (二)又按刑事法若干犯罪行為態樣，本質上原具有反覆、延續實
    行之特徵，立法時既予特別歸類，定為犯罪構成要件之行為
    要素，則行為人基於一定之犯意，在密切接近之一定時、地
    持續實行之複次行為，倘依社會通念，於客觀上認為符合一
    個反覆、延續性之行為觀念者，於刑法評價上，即應僅成立
    一罪。學理上所稱「集合犯」之職業性、營業性或收集性等
    具有重複特質之犯罪均屬之，例如經營、從事業務、收集、
    販賣、製造、散布等行為概念者是（最高法院95年臺上字第
    1079號判決參照）。查被告自97年12月間起，至98年5 月21
    日為警查獲時止，利用具賭博性電子遊戲機具與在場不特定
    賭客對賭，反覆密接提供場所使不特定之人多次以電子遊戲
    機具下注賭博，藉此牟利，此種犯罪形態，本質上乃具有反
    覆、延續之特質，亦即供給賭博場所賭博之目的既在於營利
    ，當不止於一次就結束，因此當該遊戲場營業時起，即以該
    賭博性電子遊戲機具每日重覆地賭博為常態與典型，如有中
    斷應是例外，是被告基於概括之犯意，於前揭時間，連貫、
    反覆、持續的經營該賭博性電子遊戲機具場所及從事賭博之
    行為，依上開理由，其於刑法評價上，應認係集合多數犯罪
    行為而各成立一罪。
  (三)被告所犯上開二罪間，係以一行為觸犯二罪名，為想像競合
    犯，應依刑法第55條規定，從一重之供給場所賭博罪處斷。
  (四)爰審酌被告不思循正當管道獲取財物，竟雇用劉燕靜經營賭
    博電玩之業者，共同提供賭博場所，以電子遊戲機為賭博器
    具，與不特定人賭博財物，助長賭博之不良風氣，嚴重影響
    社會秩序與善良風俗，所為非屬可取，暨其犯後坦承犯行之
    態度等一切情狀，量處如主文所示之刑，並諭知易科罰金之
    折算標準，以示懲儆。
三、沒收部分：
  (一)又按當場賭博之器具與在賭檯或兌換籌碼處之財物，不問屬
    於犯人與否，沒收之，刑法第266 條第2 項定有明文；本件
    扣案如附表編號8 至11所示之物，係當場賭博之器具，如附
    表編號1 、12所示之物，分別為在兌換籌碼處及賭檯之財物
    ，不問屬於犯人與否，均應依刑法第266 條第2 項之規定宣
    告沒收。
  (二)另扣案如附表編號3 至7 、13所示之物，為被告經營之「東
    聯電子遊藝場」所有供為賭博犯罪所用之物，應依刑法第38
    條第1 項第2 款之規定為沒收之諭知。
據上論結，應依刑事訴訟法第299 條第1 項前段，刑法第28條、
第266 條第1 項前段、第2 項、第268 條、第55條、第41條第1
項前段，刑法施行法第1 條之1 ，判決如主文。
本案經檢察官甲○○到庭執行職務。
中    華    民    國    99    年    5     月    11    日
                  刑事第三庭法    官  黃永定
以上正本證明與原本無異。
如不服本判決應於收受送達後10日內向本院提出上訴書狀，並應
敘述具體理由；其未敘述上訴理由者，應於上訴期間屆滿後20日
內向本院補提理由書（均須按他造當事人之人數附繕本）「切勿
逕送上級法院」。
中    華    民    國    99    年    5     月    11    日
                            書 記 官  劉珍珍
附錄論罪法條：
刑法第266條
I在公共場所或公眾得出入之場所賭博財物者，處1 千元以下罰
  金。但以供人暫時娛樂之物為賭者，不在此限。
II當場賭博之器具與在賭檯或兌換籌碼處之財物，不問屬於犯人
  與否，沒收之。
刑法第268條
意圖營利，供給賭博場所或聚眾賭博者，處 3 年以下有期徒刑
，得併科 3 千元以下罰金。
附表：
┌──┬────────────┬──────┐
│編號│    扣案物名稱          │   數量     │
├──┼────────────┼──────┤
│ 1  │兌換籌碼處之現金        │6,200 元    │
├──┼────────────┼──────┤
│ 2  │賭資（在張志共手中查獲）│500 元      │
├──┼────────────┼──────┤
│ 3  │分數卡（1,000 分）      │13張        │
├──┼────────────┼──────┤
│ 4  │分數卡（500 分）        │14張        │
├──┼────────────┼──────┤
│ 5  │分數卡（300 分）        │16張        │
├──┼────────────┼──────┤
│ 6  │分數卡（200分）         │12張        │
├──┼────────────┼──────┤
│ 7  │代幣                    │5,000 枚    │
├──┼────────────┼──────┤
│ 8  │「彈珠檯」電子遊戲機具（│5 台        │
│    │含IC板5片）             │            │
├──┼────────────┼──────┤
│ 9  │「水果檯」電子遊戲機具（│5 台        │
│    │含IC板5片）             │            │
├──┼────────────┼──────┤
│ 10 │「麻將檯」電子遊戲機具（│3 台        │
│    │含IC板3片）             │            │
├──┼────────────┼──────┤
│ 11 │「小瑪琍」電子遊戲機具（│3 台        │
│    │含IC板3片）             │            │
├──┼────────────┼──────┤
│ 12 │在賭檯之代幣            │10枚        │
├──┼────────────┼──────┤
│ 13 │皮夾                    │1 只        │
└──┴────────────┴──────┘

司法院資訊處製作；財團法人民間司法改革基金會備份。
